臺灣高等法院臺中分院刑事判決　　　　　　　　　　　九十四年度上易字第七一號
　　上　訴　人　臺灣苗栗地方法院檢察署檢察官
　　被　　　告　甲○○
右上訴人因被告違反毒品危害防制條例案件，不服臺灣苗栗地方法院九十三年度易字
第二九九號，中華民國九十三年十二月八日第一審判決（起訴案號：九十三年度毒偵
字第四八一號）提起上訴，並經臺灣苗栗地方法院檢察署移
栗地方法院檢察署九十三年度毒偵字第一五八四號），本院判決如左：
    主  文
原判決撤銷。
甲○○連續施用第二級毒品，累犯，處有期徒刑柒月。
    事  實
一、甲○○曾於民國九十年四月間，因一犯施用毒品案件，經臺灣苗栗地方法院裁定
    送觀察、勒戒後，認無繼續施用毒品傾向，由臺灣苗栗地方法院檢察署檢察官於
    九十年五月十五日以九十年度毒偵字第六二四號為不起訴處分。復於九十年十二
    月間，因二犯施用毒品案件，經臺灣苗栗地方法院裁定送觀察、勒戒後，因認有
    繼續施用毒品傾向，除由臺灣苗栗地方法院裁定改送臺灣臺中戒治所施以強制戒
    治，於九十一年五月三十一日停止戒治出所，所餘戒治期間付保護管束，於九十
    一年十二月二十七日強制戒治期滿未撤銷，視為執行完畢；至刑事部分，則於九
    十一年一月三十一日，由臺灣苗栗地方法院以九十一年度苗簡字第一０二號判處
    有期徒刑四月，於九十一年三月八日判決確定，並於九十二年一月二日易科罰金
    執行完畢。
二、甲○○猶不知悔改，自上開強制戒治期滿執行完畢後五年內，復基於施用第二級
    毒品安非他命之概括犯意，自九十三年一月間某日起，至九十三年十月二十九日
    上午七、八時許止，連續在苗栗縣頭份鎮後庄里某不詳工地、同鎮尖山里某不詳
    山區內及同鎮○○路金天地大樓其友人住處之車庫前面等處，以將安非他命置於
    玻璃頭內，下以火燒烤吸取其產生煙霧之方式，非法施用第二級毒品安非他命多
    次，平均一、二星期施用一次。嗣先後於：(1)於九十三年四月八日，甲○○因另
    涉犯侵占遺失物罪，在苗栗縣警察局竹南分局竹南派出所內製作筆錄時，為警方
    採尿送驗，結果發現其尿液確呈有甲基安非他命陽性反應。(2)於九十三年九月三
    十日下午十五時三十分許，在苗栗縣頭份鎮斗煥里斗煥坪營區大門前方產業道路
    ，因另涉竊盜案為警方當場查獲時，再經警採尿送驗，結果亦發現其尿液確呈甲
    基安非他命陽性反應，始查悉上情。
三、案經苗栗縣警察局竹南分局報請臺灣苗栗地方法院檢察署檢察官偵查起訴暨臺灣
    苗栗地方法院檢察署檢察官移請本院併案審理。
    理  由
一、右揭犯罪事實，業據被告甲○○分別於偵查、原審及本院審理時供承不諱，而其
    尿液經警分別採集送請苗栗縣衛生局檢驗結果，確呈甲基安非他命陽性反應，分
    別有苗栗縣警察局竹南分局偵辦違反毒品危害防制條例案件尿液鑑驗代碼對照表
    一紙、濫用藥物尿液檢驗檢體監管紀錄表二紙、苗栗縣衛生局九十三年四月十九
    日苗衛檢字第０九三０００五四三六號煙毒尿液檢驗成績書（採尿日期為九十三
    年四月八日）及苗栗縣衛生局九十三年十月十一日苗衛檢字第０九三００一五五
    六九號煙毒尿液檢驗成績書（採尿日期為九十三年十月一日）影本各一紙在卷足
    憑。是被告甲○○自白其有連續施用第二級毒品安非他命之犯行，應堪信為真實
    。
二、甲○○又曾於九十年四月間，因一犯施用毒品案件，經臺灣苗栗地方法院裁定送
    觀察、勒戒後，認無繼續施用毒品傾向，由臺灣苗栗地方法院檢察署檢察官於九
    十年五月十五日以九十年度毒偵字第六二四號為不起訴處分。復於九十年十二月
    間，因二犯施用毒品案件，經臺灣苗栗地方法院裁定送觀察、勒戒後，因認有繼
    續施用毒品傾向，由臺灣苗栗地方法院裁定改送臺灣臺中戒治所施以強制戒治，
    於九十一年五月三十一日停止戒治出所，所餘戒治期間付保護管束，於九十一年
    十二月二十七日強制戒治期滿未撤銷執行完畢，有刑案資料查註紀錄表、臺灣高
    等法院被告全國前案紀錄表等在卷足憑。事證明確，被告甲○○於強制戒治期滿
    執行完畢後，五年內再犯施用毒品之犯行，洵堪認定。
三、按安非他命係屬毒品危害防制條例所定之第二級毒品，不得非法施用。核被告甲
    ○○所為，係犯毒品危害防制條例第十條第二項之施用第二級毒品罪。其非法持
    有安非他命之低度行為，應為施用之高度行為所吸收，不另論罪。被告甲○○先
    後多次施用第二級毒品安非他命之行為，時間緊接，所犯罪名之構成要件相同，
    顯係基於概括之犯意反覆為之，應依連續犯之規定論以一罪，並依法加重其刑。
    起訴書被告犯罪事實文未載及，而為本院認定成罪部分，既與起訴書載明部分具
    有連續犯之裁判上一罪關係，自為起訴效力所及，本院應併予審判。又被告甲○
    ○曾於九十一年一月三十一日，因施用毒品案件，經臺灣苗栗地方法院以九十一
    年度苗簡字第一０二號判處有期徒刑四月，於九十一年三月八日判決確定，並於
    九十二年一月二日易科罰金執行完畢，有上開前科表在卷足憑，五年內再犯本件
    有期徒刑以上刑之罪，為累犯，應依刑法第四十七條之規定，遞加重其刑。原審
    以被告犯罪事證明確，予以論罪科刑，固非無見，惟原審未及就與本案有裁判上
    一罪關係，經檢察官移送本院併辦部分併予審理，尚有未洽，檢察官據此上訴非
    無理由，應由本院予以撤銷改判。審酌被告甲○○一再非法施用毒品，自戕身心
    健康，及犯後能坦白承認等一切情狀，並參酌檢察官之具體求刑，量處被告甲○
    ○如主文第二項所示之刑示懲。又供被告施用第二級毒品安非他命所用之燈泡及
    吸食器等均已遭丟棄，業據被告供承在卷，爰不另為沒收之諭知，併予敘明。
據上論結，應依刑事訴訟法第三百六十九條第一項前段、第三百六十四條、第二百九
十九條第一項前段，毒品危害防制條例第十條第二項，刑法第十一條、第五十六條、
第四十七條，判決如主文。
本案經檢察官乙○○到庭執行職務。
中    華    民    國      九十四      年      二    月      二十三      日
                                   臺灣高等法院臺中分院刑事第五庭
                                         審判長法  官　袁　從　楨
                                               法　官  郭　同　奇
                                               法　官  姚  勳  昌
右正本證明與原本無異。
不得上訴。
                                               書記官  洪  麗  華
中     華     民     國     九十四     年      二      月    二十四     日
毒品危害防制條例第十條
施用第二級毒品者，處三年以下有期徒刑。
                                                              　　　　　Ｆ
